JIHAN LATIFAH

 $+6285722485682 \cdot latifahjihan87@gmail.com \cdot www.linkedin.com/in/jihanlatifah https://fullstack-portofolio.vercel.app/$

ABOUT ME

Saya adalah seorang mahasiswa yang memiliki minat besar di bidang pengembangan web fullstack. Dengan pengalaman dalam menggunakan PHP Laravel dan Bootstrap, saya terbiasa membangun aplikasi web yang responsif, efisien, dan user-friendly. Saya memiliki semangat untuk terus belajar dan mengembangkan keterampilan saya dalam teknologi web, serta siap berkontribusi dalam tim dengan solusi yang inovatif dan efektif.

EDUCATION & CERTIFICATIONS

2021 - Sekarang | Universitas Muria Kudus Teknik Informatika, 3.95/4.00

Front-End Web Developer Expert

Dicoding Indonesia (link sertifikat)

Administrasi Database/Data Modeling

IT BOX (link sertifikat)

Dasar Git dengan GitHub

Dicoding Indonesia (link sertifikat)

PROJECT

Monitoring and Management ATK App

Aplikasi ini adalah Sistem Manajemen ATK yang dirancang untuk Pengadilan Negeri Kudus. Aplikasi ini membantu dalam memonitor dan mengelola ATK secara efisien.

Online Leave Request Application

Sistem Manajemen Cuti adalah aplikasi berbasis web yang dibangun dengan Laravel untuk mempermudah proses pengajuan dan persetujuan cuti karyawan.

Eco Coins Web App

Platform web yang memungkinkan masyarakat untuk menghasilkan pendapatan tambahan melalui aktivitas pelestarian lingkungan.

EXPERIENCE

Program Studi Independen Bersertifikat - PT Presentologics

Maret 2024 - Juli 2024

Mengembangkan aplikasi front-end menggunakan React JS dan mengembangkan back-end menggunakan REST API (link sertifikat)

Program Kreativitas Mahasiswa - Torang Jamur Kudus

Juni 2023 - November 2023

Membangun sistem penyiraman jamur otomatis berbasis Internet of Things (link sertifikat)